# 请教陈版一揽子交易问题

提问人：milifish 时间：2021-07-26 15:18:00
基本情况：
1 、A公司和投资方B共同出资成了一个合伙企业C收购了D公司100%股权用于建设项目，A公司通过合伙企业间接持有D公司10%股权，D公司账面只有一块土地，没有其他资产；
2 、投资方B由于自身原因需要退出该项投资，A公司因此向C收购了D公司100%股权，股权款项支付及工商变更在 2021 年 1 月完成。但A公司从最初开始其实并不想控股D公司，只是由于B公司的退出才需要先收购了D公司的股权。
3 、A公司收购D公司后，将会在短期内引入其他投资者对D公司进行增资（预计今年内完成），引入投资者后A公司对D公司的持股比例将会下降至50%以下从而无法对C公司进行控股（其他投资者控股）。
问题：
A公司收购D公司股权及引入投资者对D公司增资能否作为一揽子交易处理？因为从商业实质上来说，A公司本来就不谋求C公司控制权，而是通过引入外部资金建设项目后运营该项目获取收益，D公司在没引入其他投资者资金前已经完全没经营，账面只有土地，因此尽管A公司短时间内持有D公司100%股权，但是否不合并D公司反而是比较合适？

回答人：chenyiwei
两个交易是分别谈判的，A在收购D的100%股权时并不确定最终能否引入其他外部投资人。因此虽然A的意图明确（对D的控制权是暂时性的），但仅有意图不能表明该两笔交易是一揽子交易。A在持有D的100%股权期间，仍需将D纳入合并报表范围。这个问题的处理与D是否构成“业务”无关。